【裁判字號】    99,審訴,514
【裁判日期】    990730
【裁判案由】    毒品危害防制條例
【裁判全文】
臺灣桃園地方法院宣示判決筆錄         99年度審訴字第514號
公  訴  人  臺灣桃園地方法院檢察署檢察官
被      告  甲○○
指定辯護人  本院公設辯護人林銘宏
上列被告因違反毒品危害防制條例案件（起訴案號：99年度毒偵
字第377 號），於中華民國99年7 月30日下午5 時許，在本院第
十四法庭宣示判決，出席職員如下：
          法  官   鍾雅蘭
          書記官   石曉芸
法官起立朗讀判決主文、犯罪事實要旨、處罰條文，及告以上訴
限制、期間並提出上訴狀之法院，且諭知記載其內容：
一、主  文：
    甲○○施用第一級毒品，累犯，處有期徒刑柒月；又施用第
    二級毒品，累犯，處有期徒刑月，扣案之第二級毒品甲基
    安非他命壹包含袋（驗餘毛重零點貳玖柒公克）沒收銷燬
    之。應執行有期徒刑捌月，扣案之第二級毒品甲基安非他命
    壹包含袋（驗餘毛重零點貳玖柒公克）沒收銷燬之。
二、犯罪事實要旨：
    甲○○前於民國93年間因施用第一、二級毒品案件，經本院
    以93年度毒聲字第291 號裁定送觀察、勒戒後，因認有繼續
    施用毒品傾向，再經本院以94年度毒聲字第292 號裁定令入
    戒治處所施以強制戒治，因其戒治成效經評定為合格，於97
    年2 月4 日強制戒治執行完畢釋放出所，並經臺灣桃園地方
    法院檢察署檢察官以97年度戒毒偵字第201 號為不起訴處分
    確定。另有下列犯行：(一)於81年間因違反肅清煙毒條例、麻
    醉藥品管理條例等案件，經臺灣高雄地方法院以82年度訴字
    第330 號判決分別判處有期徒刑3 年1 月、5 月，應執行有
    期徒刑3 年3 月確定，於84年3 月7 日縮刑假釋併付保護管
    束出監，嗣經撤銷假釋，尚餘殘刑有期徒刑1 年10月又14日
    ；(二)繼於85年間因違反麻醉藥品管理條例案件，經臺灣高雄
    地方法院以85年度訴字第2171號判決判處有期徒刑5 年6 月
    ，嗣經臺灣高等法院高雄分院以86年度上訴字第762 號判決
    駁回上訴確定；(三)於85年間另因違反麻醉藥品管理條例案件
    ，經臺灣屏東地方法院以85年度易緝字第95號判決判處有期
    徒刑6 月確定；(四)再於85至86年間因違反麻醉藥品管理條例
    案件，經臺灣屏東地方法院以86年度易字第2380號判決判處
    有期徒刑8 月確定，上開(二)(三)(四)罪所判處之罪刑與前揭殘刑
    有期徒刑1 年10月又14日接續執行，於90年10月17日縮刑假
    釋併付保護管束出監，嗣經撤銷假釋，尚餘殘刑有期徒刑3
    年9 月又6 日；(五)另於92年間因偽造文書案件，經臺灣臺北
    地方法院以95年度易字第2833號判決判處有期徒刑6 月確定
    ；(六)又於93年間因贓物案件，經本院以94年度壢簡字第189
    號判決判處有期徒刑3 月確定，上開(一)(三)(四)(五)(六)罪嗣經臺灣
    臺北地方法院以96年度聲減字第503 號裁定分別減刑二分之
    一，並就(一)減刑後之罪刑合併定應執行刑為有期徒刑1 年7
    月又15日，就(二)不得減刑之罪刑與(三)減刑後之罪刑合併定應
    執行刑為有期徒刑5 年8 月，就(五)(六)減刑後之罪刑合併定應
    執行刑為有期徒刑4 月確定，因上開(一)(三)(四)減刑後之罪刑與
    (二)不得減刑之罪刑仍應執行殘刑有期徒刑3 年9 月又6 日，
    並與前開(五)(六)減刑後之應執行刑有期徒刑4 月接續執行，於
    97年1 月17日期滿執行完畢（於本案構成累犯）。詎仍不知
    悔改，於前揭強制戒治執行完畢釋放後5 年內，復基於施用
    第一級毒品海洛因及第二級毒品甲基安非他命（起訴書均稱
    安非他命，本院應予更正）之犯意，於99年1 月12日（起訴
    書誤載為98年1 月12日，業經蒞庭檢察官當庭更正）某時，
    在其位於臺北縣永和市○○路41巷4 號2 樓居處內，分別以
    抽香煙之方式施用海洛因及以吸食器燒烤之方式施用甲基安
    非他命各1 次。嗣於同日（12日）晚間10時35分許，為警在
    桃園縣龍潭鄉國道3 號高速公路北向72公里處查獲，當場扣
    得其所有施用剩餘之第二級毒品甲基安非他命1 包含袋（驗
    餘毛重0.2397公克），警方並採集其尿液送驗，結果呈鴉片
    類及安非他命類陽性反應，始查悉上情。
三、處罰條文：
    毒品危害防制條例第10條第1 項、第2 項、第18條第1 項前
    段，刑法第11條、第47條第1 項、第51條第5 款。
四、協商判決除有刑事訴訟法第455 條之4 第1 項第1 款於本訊
    問程序終結前，被告撤銷協商合意或檢察官撤回協商聲請者
    ；第2 款被告協商之意思非出於自由意志者；第4 款被告所
    犯之罪非第455 條之2 第1 項所定得以協商判決者；第6 款
    被告有其他較重之裁判上一罪之犯罪事實者；第7 款法院認
    應諭知免刑或免訴、不受理者情形之一，及違反同條第2 項
    「法院應於協商合意範圍內為判決；法院為協商判決所科之
    刑，以宣告緩刑或2 年以下有期徒刑、拘役或罰金為限」之
    規定者外，不得上訴。
五、如有前述例外得上訴之情形，又不服本件判決，得自收受判
    決送達後10日內，向本院提出上訴書狀，上訴於第二審法院
    。
中    華    民    國    99    年     7    月    30    日
                        刑事庭  法  官  鍾雅蘭
                                書記官  石曉芸
以上正本證明與原本無異。
                                書記官  石曉芸
中    華    民    國    99    年     7    月    30    日
附錄本案論罪科刑法條：
毒品危害防制條例第10條
施用第一級毒品者，處6月以上5年以下有期徒刑。
施用第二級毒品者，處3年以下有期徒刑。

司法院資訊處製作；財團法人民間司法改革基金會備份。
